最　高　行　政　法　院　裁　定
　　　　　　　　　　　　　　　94年度裁字第00163號
抗　告　人　富久廣告工程事業有限公司
代　表　人　甲○○
上列抗告人因與相對人臺中縣政府間聲請停止執行事件，對於
中華民國93年11月22日臺中高等行政法院93年度停字第13號裁
定，提起抗告，本院裁定如下︰
　　主  文
抗告駁回。
抗告訴訟費用由抗告人負擔。
    理  由
一、本件抗告人原審聲請意旨略以：交通部臺灣區○道○○○路
    中區工程處於民國91年10月15日查獲抗告人於國道1號186Κ
    1900南下側路權外陳秋義所有土地上設置、使用廣告物，經
    該工程處現場公告限期拆除，並以91年10月30日中工斗字第
    0910009892號函請相對人強制執行，嗣該工程處又以92年5
    月8日中工斗字第0920004235-1號函請相對人強制拆除，相
    對人因以93年8月12日府工程字第0930211372號函知土地所
    有權人陳秋義及設置並使用人即抗告人，本件排定於93年9
    月1日起強制執行拆除至執行完畢為止。抗告人主張其所設
    置者並非廣告看板，而係供農舍使佣，依農舍建築申請規則
    第7章第8條規定：「農地申請以．．．角鋼或鐵絲網搭建無
    固定基礎之臨時性與農業生產有關之建築物，可免聲請建築
    執照。」抗告人所設置者並非看板，抗告人之農舍如遭拆除
    則無法回復，故聲請為停止相對人93年8月12日府工程字第
    0930211372號函執行之裁定。
二、原審以：經查：本件相對人已陳明抗告人誤向其提起訴願，
    業予轉送訴願機關處理，抗告人所設置者係廣告物，有照片
    可稽，並非農舍，本件目前僅經發包尚未執行等語在卷。且
    所謂難以回復之損害，係指其損害不能回復原狀，或不能以
    金錢賠償，或在一般社會通念上，如為執行可認達到回復困
    難之程度而言。本件廣告物，縱拆除錯誤，致發生如上所述
    之損害，然核其所受之損害，尚非不能以金錢獲得賠償，即
    難認已達回復困難之程度。從而抗告人並未向受理訴願機關
    申請停止執行，復無緊急情事，有逕向本院聲請之必要，揆
    諸前開說明，其停止執行之聲請，不應准許，因而為抗告人
    敗訴之裁定。
三、按行政訴訟起訴前，如原處分或決定之執行將發生難於回復
    之損害，且有急迫情事。當事人固得依行政訴訟法第116條
    第3項前段規定聲請裁定停止執行，但於公益有重大影響者
    ，不在此限。為行政訴訟法第116條第3項定有明文。本件抗
    告人在國道高速公路旁設置廣告物，如經原執行處分予以拆
    除，尚非不能以金錢獲得賠償，即難認已達回復困難之程度
    ，業據原裁定論明，況國道高速公路旁設置廣告物，影響國
    道高速公路之行車安全，尤於公益有重大影響，原裁定駁回
    抗告人停止執行之聲請，依上開規定，尚無不合，雖其欠缺
    權利保護要件之理由有待斟酌，惟其結論並無違背法令，抗
    告意旨仍執陳詞主張本件為合法農舍，非廣告物，拆除後有
    難以回復之損害，聲明廢棄。惟查：本件抗告人為廣告公司
    ，且非系爭農地所有人，其主張系爭廣告物為農舍而非廣告
    物，顯難採信，應認抗告意旨為無理由，應予駁回。
四、依行政訴訟法第104條、民事訴訟法第95條、第78條，裁定
    如主文。
中    華    民    國    94    年    1    月    31     日
                  第四庭審判長法  官　徐　樹　海
                              法  官　高　啟　燦
                              法  官　吳　錦　龍
                              法  官　黃　合　文
                              法  官　林  茂  權
以  上  正  本  證  明  與  原  本  無  異
中    華    民    國    94    年    2    月    1      日
　　　　　　　　　　　　　　　書記官　張  雅  琴
